臺灣屏東地方法院民事裁定
111年度消債更字第15號
聲  請  人  
即 債務 人  潘慶昇  

代  理  人  鄭明達律師
上列當事人因消費者債務清理事件聲請更生，本院裁定如下：
    主  文
債務人甲○○自民國111年8月16日中午12時起開始更生程序。
命司法事務官進行本件更生程序。
    理  由
一、按債務人不能清償債務或有不能清償之虞；且無擔保或無優
    先權之本金及利息債務總額未逾新臺幣（下同）1,200萬者
    ，於法院裁定開始清算程序或宣告破產前，得向法院聲請更
    生；又法院開始更生程序之裁定，應載明其年、月、日、時
    ，並即時發生效力；法院裁定開始更生或清算程序後，得命
    司法事務官進行更生或清算程序。消費者債務清理條例（下
    稱消債條例）第3條、第42條第1項、第45條第1項及第16條
    第1項前段分別定有明文。
二、聲請意旨略以：聲請人積欠約380,033元之債務，有不能清
    償之情，且曾於民國110年12月間，與最大債權金融機構凱
    基商業銀行股份有限公司進行消費者債務清理前置協商，惟
    因無法負擔協商款而協商不成立。又聲請人之無擔保或無優
    先權之債務總額未逾1,200萬元，復未經法院裁定開始清算
    程序或宣告破產，爰聲請准予裁定更生等語。
三、經查：
  ㈠聲請人之上開主張，業據其提出全國財產稅總歸戶財產查詢
    清單、108至109年度綜合所得稅各類所得資料清單、財團法
    人聯合徵信中心當事人綜合信用報告書、勞工保險被保險人
    投保資料表等件為證，並有調解程序筆錄可參，是聲請人既
    與債權人前置協商不成立，其提出本件聲請，於法有據。
  ㈡關於聲請人現在收入部分，聲請人現受僱於屏東汽車客運股
    份有限公司，勞保投保薪資為34,800元，應以此認其每月所
    得。至聲請人之支出部分，聲請人陳稱每月必要支出及扶養
    費共計30,000元，然未提出全部單據供本院審酌，應依消債
    條例第64條之2第1項規定，以111年衛生福利部公告每人每
    月最低生活費之1.2倍計算之數額17,076元為計算基準。又
    聲請人育有未成年子女，分別年約19、17、16歲，108至109
    年均無所得，名下無財產，19及16歲之女在學，有戶籍謄本
    、全國財產稅總歸戶財產查詢清單、108至109年度綜合所得
    稅各類所得資料清單、學生證影本可參，堪認其等均有受聲
    請人扶養之必要。而上開扶養義務應由聲請人及其前配偶共
    同負擔，是依消債條例第64條之2第2項規定，以上開每人每
    月最低生活費1.2倍計算，聲請人應負擔之扶養費為25,614
    元（計算式：17,076×3÷2＝25,614）。綜上，聲請人得主張
    每月之必要支出及扶養費共為42,690元（計算式：17,076＋2
    5,614＝42,690），則聲請人主張低於上開金額之必要支出及
    扶養費30,000元，洵堪採信。另聲請人固稱有扶養其母母，
    惟未提出親屬系統表，亦未陳報其母之扶養義務人數，致本
    院無從認定扶養負擔比例，則本院先不予認列此部分扶養費
    ，附此敘明。
  ㈢綜上，聲請人每月所得扣除必要生活費及扶養費後，僅餘4,8
    00元（計算式：34,800－30,000＝4,800）。而聲請人積欠之
    無擔保及無優先權債務至少已達1,303,993元，亦有前置調
    解金融機構無擔保債務還款分配表可稽，堪認聲請人有不能
    清償債務之情事，而有更生之原因。此外，本件查無消債條
    例第46條各款所定應駁回更生聲請之事由存在，則聲請人所
    為聲請，應屬有據，爰命司法事務官進行本件更生程序。
四、依首開規定，裁定如主文。
中　　華　　民　　國　　111 　年　　8 　　月　　16　　日
                  民事庭  法　官　彭聖芳
正本係照原本作成。
本裁定不得抗告。
中　　華　　民　　國　　111 　年　　8 　　月　　16　　日
                          書記官  孫秀桃